---
title: 'Estratégias para a Mega-sena'
author: 'fnaufel'
email: 'https://fnaufel.github.io/'
date: 'Versão de `r format(Sys.Date(), "%d/%m/%Y")`'
lang: 'pt'
# TODO: include LaTeX fields
output: 
  html_document:
    theme: readable
           # https://bootswatch.com/3/readable/
    highlight: tango
    css: styles.css
    toc: true
    toc_depth: 2
    number_sections: true
    fig_caption: true
    df_print: paged
    self_contained: true
    # code_folding: show
    # keep_md: true
    # includes:
    #   in_header: header.html
    #   before_body: doc_prefix.html
    #   after_body: doc_suffix.html
---

```{r setup, include=FALSE}
library(knitr)

opts_chunk$set(
  echo = FALSE, 
  # collapse = TRUE,
  # cache = TRUE,
  out.width = "75%",
  fig.align = 'center',
  fig.width = 6,
  fig.show = "hold"
)

options(dplyr.print_min = 6, dplyr.print_max = 6)

# Supress crayon output
options(crayon.enabled = FALSE)

#library()

# For nice tables
library(gt)

# For nice dataframe summaries
library(summarytools)
st_options(
  plain.ascii = FALSE,
  dfSummary.varnumbers = FALSE,
  dfSummary.style = 'grid',
  dfSummary.graph.magnif = .75
)

# Tidy!
library(tidyverse)

# Sober theme for ggplot
theme_set(
  theme_linedraw() +                         # Set simple theme for ggplot
    theme(                                   # with some tweaks
      axis.title.y.left = element_text(
         angle = 0,                          # Never rotate y axis title
         margin = margin(r = 20),            # Separate y axis title a little 
         vjust = .5                          # Leave y axis title in the middle
      ),
      axis.title.x.bottom = element_text(
         margin = margin(t = 20)             # Separate x axis title a little 
      ),
      axis.line = element_blank(),           # No axis lines
      panel.border = element_blank(),        # No frame
      panel.grid.minor = element_blank()     # No grid minor lines
    )
)

# Avoid scientific notation and use a comma as decimal separator
options(
  scipen = 15,
  OutDec = ','
)

# Format a number with thousand separators (default point)
# and decimal comma enclosed in curly braces for LaTeX printing.
# CAREFUL: if called outside math mode, will print the braces!
fm <- function(x, big = '.', decimal = '{,}') {
  if (!is.numeric(x)) {
    x
  } else {
    prettyNum(x, big.mark = big, decimal.mark = decimal)
  }

}

# To center the results of a chunk (image, video etc.)
# Usage: 
#         out.extra=center()
#         
center <- function(){
  
  if (is_html_output()) {
    'class="center"'
  }
  
}


# To embed YT videos in HTML and the link (centered) in LaTeX
embed_yt <- function(code) {

  if (is_html_output()) {
    include_url(
      paste0(
        'https://www.youtube.com/embed/',
        code
      )
    )
  } else {
    cat(
      paste0(
        '```{=latex}\n',
        '\\begin{center} \\url{https://youtu.be/',
        code,
        '} \\end{center}\n',
        '```'
      )
    )
  }
  
}

source('../packages.R')

loadd(
  df,
  df_sucessos_raras, 
  n_raras,
  df_sucessos_freqs,
  df_vetor,
  df_summary,
  df_regress,
  arrec_resultados, 
  n_recentes, 
  rsq_CEF,
  quadra_resultados,
  quina_resultados,
  sena_resultados,
  premios
)

```

```{js javascript-init, echo=FALSE}

// Make off-site links open in a new window/tab
function changeTargets() {
  $("a").attr(
    "target", function() {
      // Load local links locally
      if (this.host == location.host) return "_self"
      // Load off-site links in a new window
      else return "_blank";
    }
  );
}

// Execute when document is ready
$(
  changeTargets
)
```

# Introdução

???

http://loterias.caixa.gov.br/wps/portal/loterias/landing/megasena

Dados de http://www1.caixa.gov.br/loterias/_arquivos/loterias/D_mgsasc.zip

???

# Dicionário de dados 

`num`

  : número do concurso

`data`

  : data do concurso

`d1 ... d5`

  : dezenas sorteadas
  
`arrec`

  : arrecadação total
  
`g_sena, g_quina, g_quadra`

  : quantidades de ganhadores
  
`r_sena, r_quina, r_quadra`

  : rateios para cada faixa, i.e., valor de cada prêmio *individual* na faixa
  
`acumulou`

  : `true` se o prêmio da sena acumulou
  
`valor_ac`

  : valor acumulado
  
`est_prox`

  : estimativa do prêmio *total* da sena no próximo concurso
  
`ac_virada`

  : valor acumulado até agora para a mega-sena da virada
  

# Estatísticas

```{r}
df_summary %>% print(method = 'render')
```


# Estratégias que não funcionam

## Frequências

::: {.rmdwarning}

Cada sorteio é independente, e a [Lei dos Grandes Números](https://pt.wikipedia.org/wiki/Lei_dos_grandes_n%C3%BAmeros) só fala sobre o comportamento dos resultados *quando o número de sorteios tende ao infinito*. Até agora, houve $`r df %>% nrow() %>% fm()`$ sorteios, uma quantidade infinitamente menor do que infinitos sorteios. 😜

:::

```{r}
dezenas <- tibble(
  dezena = c(
    df %>% pull(d1),
    df %>% pull(d2),
    df %>% pull(d3),
    df %>% pull(d4),
    df %>% pull(d5),
    df %>% pull(d6)
  )
)
```


```{r}
nsorteios <- nrow(df)
media <- nsorteios / 10

dezenas %>% 
  ggplot(aes(dezena)) + 
    geom_histogram(binwidth = 1, fill = 'light gray', color = 'black') +
    geom_hline(aes(yintercept = media), color = 'red') +
    labs(
      y = NULL,
      title = paste0(
        'Frequência de cada dezena após ',
        nsorteios,
        ' sorteios'
      ),
      subtitle = 'frequência teórica (uniforme) em vermelho'
    ) +
    scale_x_continuous(breaks = c(1, c(seq(0, 60, 5))[-1]))
```

Um erro comum é achar que as dezenas que foram menos sorteadas em concursos anteriores têm probabilidade maior de sair no próximo concurso.

```{r}
n_concursos <- nrow(df_sucessos_raras)
```

Em uma simulação, jogamos, em cada concurso, as $`r n_raras`$ dezenas que tinham a menor frequência acumulada em todos os concursos anteriores. As quantidades de acertos em $`r n_concursos %>% fm()`$ concursos foram:

```{r echo=FALSE}
df_sucessos_raras %>% 
  count(n_acertos) %>% 
  mutate(
    n = n %>% fm()
  ) %>% 
  rename(
    Acertos = n_acertos,
    Concursos = n
  ) %>% 
  gt() %>% 
    cols_align('right')
```

Outras pessoas dizem que as dezenas mais frequentes são as mais "quentes", e têm maior probabilidade de sair. Em outra simulação, jogamos, em cada concurso, as $`r n_raras`$ dezenas que tinham a *maior* frequência acumulada em todos os concursos anteriores. As quantidades de acertos em $`r n_concursos %>% fm()`$ concursos foram:

```{r echo=FALSE}
df_sucessos_freqs %>% 
  count(n_acertos) %>% 
  mutate(
    n = n %>% fm()
  ) %>% 
  rename(
    Acertos = n_acertos,
    Concursos = n
  ) %>% 
  gt() %>% 
    cols_align('right')
```


```{r echo=FALSE}
source('../R/computar_acertos.R')

# Jogar as mesmas 6 dezenas (escolhidas ao acaso) em todos os jogos
mesmas_dezenas <- tibble(
  num = 1:nrow(df_vetor),
  dezenas = list(sample(1:60, n_raras))
)
```

Para comparar, eis os números de acertos se jogarmos as mesmas $`r n_raras`$ dezenas ($`r sort(mesmas_dezenas$dezenas[[1]])`$) em todos os concursos:

```{r echo=FALSE}
# Quantidade de acertos em cada concurso, jogando as dezenas escolhidas acima
df_sucessos_mesmas <- computar_acertos(df_vetor, mesmas_dezenas)

df_sucessos_mesmas %>% 
  count(n_acertos) %>% 
  mutate(
    n = n %>% fm()
  ) %>% 
  rename(
    Acertos = n_acertos,
    Concursos = n
  ) %>% 
  gt() %>% 
    cols_align('right')
```

Quaisquer diferenças entre as $3$ situações são pequenas, devidas somente ao acaso.

## Dezenas pares, ímpares, em quadrantes, etc.

???

# Probabilidades

A fórmula geral para 

* $a$ acertos
* $j$ números jogados
* $s$ números sorteados dentre
* $t$ números no total

é

$$
\Pr(a \mid j, s, t) = \frac{{j \choose a}{t - j \choose s - a}}{t \choose s}
$$

O total de resultados possíveis é $t \choose s$.

A idéia é que, fixados os $j$ números jogados, para determinar a quantidade de resultados que têm exatamente $a$ acertos, é preciso

* determinar os acertos dentre os jogados: $j \choose a$

* determinar os números sorteados restantes (que não podem ter sido jogados): $t - j \choose s - a$

Na verdade, o número de acertos segue a [distribuição hipergeométrica](https://pt.wikipedia.org/wiki/Distribui%C3%A7%C3%A3o_hipergeom%C3%A9trica).

```{r}
jogados <- 6:15
valor = c(
  4.50, 
  31.50, 
  126.00, 
  378.00, 
  945.00, 
  2079.00, 
  4158.00, 
  7722.00, 
  13513.5, 
  22522.5
)

sena <- dhyper(x = 6, m = jogados, n = 60 - jogados, k = 6) %>% round(10)
quina <- dhyper(x = 5, m = jogados, n = 60 - jogados, k = 6) %>% round(10)
quadra <- dhyper(x = 4, m = jogados, n = 60 - jogados, k = 6) %>% round(10)

probs <- tibble(jogados, valor, sena, quina, quadra)

sena <- (1/dhyper(x = 6, m = jogados, n = 60 - jogados, k = 6)) %>% round(0)
quina <- (1/dhyper(x = 5, m = jogados, n = 60 - jogados, k = 6)) %>% round(0)
quadra <- (1/dhyper(x = 4, m = jogados, n = 60 - jogados, k = 6)) %>% round(0)

chances <- tibble(jogados, valor, sena, quina, quadra)
```

As chances de acertar são de $1$ em...

```{r}
chances %>% 
  gt() %>% 
    cols_align('right') %>% 
    fmt_number(
      c(1, 3, 4, 5), 
      dec_mark = ',',
      sep_mark = '.',
      decimals = 0
    ) %>% 
    fmt_number(
      2, 
      dec_mark = ',',
      sep_mark = '.'
    ) 
```

Dito de outro modo, as probabilidades de acertar são

```{r}
probs %>% 
  gt() %>% 
    cols_align('right') %>% 
    fmt_number(
      c(3, 4, 5), 
      dec_mark = ',',
      sep_mark = '.',
      decimals = 10
    ) %>% 
    fmt_number(
      2, 
      dec_mark = ',',
      sep_mark = '.'
    ) 
```

Para fins de comparação, as probabilidades de você lançar uma moeda não-viciada $n$ vezes e obter cara em *todos* os lançamentos são de

```{r}
n <- 1:25
probabilidade <- 1/2^n
tibble(n, probabilidade) %>% 
  gt() %>% 
    cols_align('right')
```


# Estimativas

## Corrigindo a estimativa de arrecadação da CEF

```{r}
previsoes <- arrec_resultados$validacao
modelo <- arrec_resultados$modelo %>% pull_workflow_fit()

b0 <- modelo$fit$coefficients[1] %>% round(2) %>% fm()
b1 <- modelo$fit$coefficients[2] %>% round(2) %>% fm()

n_previsoes <- nrow(previsoes)
rsq <- previsoes %>% 
  metrics(truth = arrec, estimate = .pred) %>% 
  filter(.metric == 'rsq') %>% 
  pull(.estimate)
```

Após cada concurso, a CEF faz uma estimativa da arrecadação do concurso seguinte. Examinando os dados, vemos que essas estimativas costumam ficar abaixo dos valores reais.

Usamos regressão linear para construir um modelo da arrecadação real em função da estimativa da CEF, com base nas informações dos $`r n_recentes`$ últimos concursos (excluindo os concursos da virada, que têm arrecadações atípicas).

Este gráfico mostra as distâncias entre as arrecadações reais (os pontos) e as estimativas do nosso modelo (representadas pela reta azul). A área sombreada mostra um intervalo de confiança de $95\%$:

```{r}
previsoes %>% 
  ggplot(aes(x = est_arrec)) +
    geom_ribbon(
      aes(ymin = .pred_lower, ymax = .pred_upper), 
      fill = 'light blue',
      alpha = .3
    ) +
    geom_line(aes(y = .pred), color = 'blue', size = 1) +
    geom_line(aes(y = est_arrec), color = 'gray', size = 1) +
    geom_point(aes(y = arrec)) +
    labs(
      title = glue(
        'Nosso modelo para a arrecadação (azul)',
        '\nnos últimos {n_recentes} concursos'
      ),
      subtitle = 'com base nas estimativas da CEF (cinza)', 
      x = 'Estimativa da CEF',
      y = 'Arrecadação'
    ) +
    scale_x_continuous(
      labels = scales::label_dollar(suffix = 'M', big.mark = ' ')
    ) +
    scale_y_continuous(
      labels = scales::label_dollar(suffix = 'M', big.mark = ' ')
    )
```

O gráfico mostra que as estimativas da CEF (a linha cinza) costumam ser mais baixas do que as arrecadações reais. Nosso modelo corrige esta tendência. 

::: {.rmdimportant}

### Conclusão {-}

A arrecadação real e a estimativa da CEF estão relacionadas, *em média*, pela equação
$$
\text{arrecadação} = `r b0` + `r b1` \times \text{estimativa}
$$
com arrecadação e estimativa em milhões de reais.

:::

Nosso modelo (como qualquer outro) não é perfeito --- a reta não passa por todos os pontos --- mas ele dá conta de $`r (rsq %>% round(3) * 100) %>% fm()`\%$ da variação das arrecadações; i.e., $R^2 = `r rsq %>% round(3) %>% fm()`$. Em comparação, as estimativas da CEF tinham $R^2 = `r rsq_CEF %>% round(3) %>% fm()`$.

Eis um gráfico comparando as estimativas mais recentes do nosso modelo com a arrecadação real e as estimativas da CEF:

```{r}
previsoes %>% 
  ggplot(aes(x = data)) +
    geom_line(aes(y = arrec, color = 'Arrecadação real'), size = 1) +
    geom_line(aes(y = .pred, color = 'Nossa estimativa'), size = 1) +
    geom_line(aes(y = est_arrec, color = 'Estimativa da CEF'), size = 1) +
    scale_color_hue() +
    scale_y_continuous(
      labels = scales::label_dollar(suffix = 'M', big.mark = ' '),
      limits = c(0, NA)
    ) +
    labs(
      title = glue(
        'Nossa estimativa para a arrecadação nos últimos {n_previsoes} concursos',
      ),
      subtitle = 'em comparação com a arrecadação real e a estimativa da CEF',
      x = NULL,
      y = NULL,
      color = NULL
    ) +
    theme(legend.position = 'bottom')
```

## Estimando ganhadores da quadra

```{r}
previsoes <- quadra_resultados$validacao
modelo <- quadra_resultados$modelo %>% pull_workflow_fit()

b0 <- modelo$fit$coefficients[1] %>% round(2) %>% fm()
b1 <- modelo$fit$coefficients[2] %>% round(2) %>% fm()

n_previsoes <- nrow(previsoes)
rsq <- previsoes %>% 
  metrics(truth = g_quadra, estimate = .pred) %>% 
  filter(.metric == 'rsq') %>% 
  pull(.estimate)
```

É razoável que, quanto maior a arrecadação, maior a quantidade de jogadores e maior a quantidade de ganhadores da quadra.

O gráfico abaixo mostra um modelo linear para o número de ganhadores da quadra com base na estimativa de arrecadação da CEF. O modelo dá conta de $`r (rsq %>% round(3) * 100) %>% fm()`\%$ da variação no número de ganhadores.

```{r}
previsoes %>% 
  ggplot(aes(x = est_arrec)) +
    geom_ribbon(
      aes(ymin = .pred_lower, ymax = .pred_upper), 
      fill = 'light blue',
      alpha = .3
    ) +
    geom_line(aes(y = .pred), color = 'blue', size = 1) +
    geom_point(aes(y = g_quadra)) +
    labs(
      title = glue(
        'Nosso modelo para ganhadores da quadra',
        '\nnos últimos {n_previsoes} concursos'
      ),
      subtitle = 'com base nas estimativas da CEF',
      x = 'Estimativa da CEF',
      y = 'Ganhadores'
    ) +
    scale_x_continuous(
      labels = scales::label_dollar(suffix = 'M', big.mark = ' ')
    )
```

::: {.rmdimportant}

### Conclusão {-}

O número de ganhadores da quadra e a estimativa da CEF estão relacionadas, *em média*, pela equação
$$
\text{ganhadores da quadra} = `r b0` + `r b1` \times \text{estimativa}
$$
com estimativa em milhões de reais.

:::


## Estimando ganhadores da quina

```{r}
previsoes <- quina_resultados$validacao
modelo <- quina_resultados$modelo %>% pull_workflow_fit()

b0 <- modelo$fit$coefficients[1] %>% round(2) %>% fm()
b1 <- modelo$fit$coefficients[2] %>% round(2) %>% fm()

n_previsoes <- nrow(previsoes)
rsq <- previsoes %>% 
  metrics(truth = g_quina, estimate = .pred) %>% 
  filter(.metric == 'rsq') %>% 
  pull(.estimate)
```

O mesmo raciocínio se aplica ao número de ganhadores da quina.

O gráfico abaixo mostra um modelo linear para o número de ganhadores da quina com base na estimativa de arrecadação da CEF. O modelo dá conta de $`r (rsq %>% round(3) * 100) %>% fm()`\%$ da variação no número de ganhadores.

```{r}
previsoes %>% 
  ggplot(aes(x = est_arrec)) +
    geom_ribbon(
      aes(ymin = .pred_lower, ymax = .pred_upper), 
      fill = 'light blue',
      alpha = .3
    ) +
    geom_line(aes(y = .pred), color = 'blue', size = 1) +
    geom_point(aes(y = g_quina)) +
    labs(
      title = glue(
        'Nosso modelo para ganhadores da quina',
        '\nnos últimos {n_previsoes} concursos'
      ),
      subtitle = 'com base nas estimativas da CEF',
      x = 'Estimativa da CEF',
      y = 'Ganhadores'
    ) +
    scale_x_continuous(
      labels = scales::label_dollar(suffix = 'M', big.mark = ' ')
    )
```

::: {.rmdimportant}

### Conclusão {-}

O número de ganhadores da quina e a estimativa da CEF estão relacionadas, *em média*, pela equação
$$
\text{ganhadores da quina} = `r b0` + `r b1` \times \text{estimativa}
$$
com estimativa em milhões de reais.

:::


## Estimando ganhadores da sena

```{r}
n_concursos <- nrow(df_vetor)
sem_sena <- df_vetor %>% filter(g_sena == 0) %>% nrow()
com_sena <- n_concursos - sem_sena
perc_sena <- (100 * (com_sena / n_concursos)) %>% round(0) 
```

Os ganhadores da sena são poucos: dos $`r n_concursos %>% fm()`$ concursos realizados até agora, apenas $`r com_sena %>% fm()`$ ($`r perc_sena %>% fm()`\%$) tiveram ganhadores da sena.

```{r}
previsoes <- sena_resultados$validacao
modelo <- sena_resultados$modelo %>% pull_workflow_fit()

n_previsoes <- nrow(previsoes)
rsq <- previsoes %>% 
  metrics(truth = g_sena, estimate = .pred) %>% 
  filter(.metric == 'rsq') %>% 
  pull(.estimate)
```

Ganhadores da sena são tão raros que um modelo linear para estimar sua quantidade com base na arrecadação prevê, em média, *menos que $1$ ganhador em todos os casos*:

```{r}
previsoes %>% 
  ggplot(aes(x = est_arrec)) +
    geom_ribbon(
      aes(ymin = max(.pred_lower, 0), ymax = .pred_upper),
      fill = 'light blue',
      alpha = .3
    ) +
    geom_line(aes(y = .pred), color = 'blue', size = 1) +
    geom_point(aes(y = g_sena)) +
    labs(
      title = glue(
        'Nosso modelo para ganhadores da sena',
        '\nnos últimos {n_previsoes} concursos'
      ),
      subtitle = 'com base nas estimativas da CEF',
      x = 'Estimativa da CEF',
      y = 'Ganhadores'
    ) +
    scale_x_continuous(
      labels = scales::label_dollar(suffix = 'M', big.mark = ' ')
    ) +
    scale_y_continuous(breaks = 0:max(previsoes$g_sena))
```

Por isso, não vamos trabalhar com estimativas sobre a sena.

Mas isto não nos impede de observar alguns fatos interessantes:

```{r}
n_ganhadores <- df_vetor %>% 
  count(g_sena) %>% 
  rename(
    Ganhadores = g_sena,
    Concursos = n
  ) %>% 
  gt() %>% 
    cols_align('right')

muitos_ganhadores <- df_vetor %>% 
  filter(g_sena > 7) %>% 
  select(data, g_sena, r_sena) %>% 
  mutate(
    data = format(data, "%d/%m/%Y"),
    r_sena = r_sena %>% round(0) %>% fm()
  ) %>% 
  rename(
    Data = data,
    Ganhadores = g_sena,
    'Prêmio (R$)' = r_sena
  ) %>% 
  gt() %>% 
    cols_align('right')
  
virada <- df_vetor %>% 
  filter(month(data) == 12 & day(data) == 31) %>% 
  select(data, g_sena, r_sena) %>% 
  mutate(
    data = format(data, "%d/%m/%Y"),
    r_sena = r_sena %>% round(0) %>% fm()
  ) %>% 
  rename(
    Data = data,
    Ganhadores = g_sena,
    'Prêmio (R$)' = r_sena
  ) %>% 
  gt() %>% 
    cols_align('right')
  

```


* Quantidades de ganhadores:

    ```{r}
    n_ganhadores
    ```
    
* Eis os concursos com mais ganhadores, com os valores dos prêmios individuais:

    ```{r}
    muitos_ganhadores
    ```

* As mega-senas da virada costumam ter número alto de ganhadores da sena, pelo menos de $2010$ para cá. Aliás, para fãs de teorias da conspiração: o que houve depois de $2018$?

    ```{r}
    virada
    ```




## Estimando rateios 

Para prever os valores dos prêmios individuais da quadra e da quina, o ideal seria achar um modelo dos rateios em função da arrecadação estimada.

Uma idéia razoável é que, quanto maior a arrecadação total, maior o número de ganhadores e, daí, menor o valor do rateio.

Mas, quando vemos os gráficos, percebemos que isto não é verdade.

Para a quina:

```{r}
n_previsoes <- nrow(df_regress)

df_regress %>% 
  ggplot(aes(x = est_arrec, y = r_quina)) +
    geom_point(alpha = .5) +
    scale_x_continuous(labels = scales::dollar_format(suffix = 'M')) +
    scale_y_continuous(
      labels = scales::dollar_format(big.mark = '.', decimal.mark = ',')
    ) +
    geom_smooth(method = 'lm', se = FALSE, formula = y ~ x) +
    labs(
      title = glue(
        'Valor do prêmio individual da quina',
        '\nnos últimos {n_previsoes} concursos'
      ),
      subtitle = 'em função da arrecadação estimada',
      y = 'prêmio\nindividual',
      x = 'arrecadação estimada'
    )
```

A reta mostra que, em média, o valor do rateio da quina praticamente *não muda* em função da arrecadação estimada.

Algo parecido acontece com o valor do prêmio individual da quadra:

```{r}
df_regress %>% 
  ggplot(aes(x = est_arrec, y = r_quadra)) +
    geom_point(alpha = .5) +
    scale_x_continuous(labels = scales::dollar_format(suffix = 'M')) +
    scale_y_continuous(
      labels = scales::dollar_format(big.mark = '.', decimal.mark = ',')
    ) +
    geom_smooth(method = 'lm', se = FALSE, formula = y ~ x) +
    labs(
      title = glue(
        'Valor do prêmio individual da quadra',
        '\nnos últimos {n_previsoes} concursos'
      ),
      subtitle = 'em função da arrecadação estimada',
      y = 'prêmio\nindividual',
      x = 'arrecadação estimada'
    )
```

# Valores esperados

## Prêmios

```{r}
premios %>% 
  mutate(jogados = paste(jogados, 'jogados:')) %>% 
  gt(groupname_col = 'jogados') %>% 
    tab_stubhead(label = 'jogados') %>% 
    opt_row_striping()
```

```{r}
premios %>% kable()
```


???

