---
title: 'Estratégias para a Mega-sena'
subtitle: 'scratch'
author: 'fnaufel'
email: 'https://fnaufel.github.io/'
date: 'Versão de `r format(Sys.Date(), "%d/%m/%Y")`'
lang: 'pt'
# TODO: include LaTeX fields
output: 
  html_document:
    theme: readable
           # https://bootswatch.com/3/readable/
    highlight: tango
    css: styles.css
    toc: true
    toc_depth: 2
    number_sections: true
    fig_caption: true
    df_print: paged
    self_contained: true
    # code_folding: show
    # keep_md: true
    # includes:
    #   in_header: header.html
    #   before_body: doc_prefix.html
    #   after_body: doc_suffix.html
---

```{r setup, include=FALSE}
library(knitr)

opts_chunk$set(
  echo = TRUE,
  # collapse = TRUE,
  # cache = TRUE,
  out.width = "75%",
  fig.align = 'center',
  fig.width = 6,
  fig.show = "hold"
)

options(dplyr.print_min = 6, dplyr.print_max = 6)

# Supress crayon output
options(crayon.enabled = FALSE)

# For nice dataframe summaries
library(summarytools)
st_options(
  plain.ascii = FALSE,
  dfSummary.varnumbers = FALSE,
  dfSummary.style = 'grid',
  dfSummary.graph.magnif = .75
)

# Tidy!
library(tidyverse)

# Sober theme for ggplot
theme_set(
  theme_linedraw() +                         # Set simple theme for ggplot
    theme(                                   # with some tweaks
      axis.title.y.left = element_text(
         angle = 0,                          # Never rotate y axis title
         margin = margin(r = 20),            # Separate y axis title a little 
         vjust = .5                          # Leave y axis title in the middle
      ),
      axis.title.x.bottom = element_text(
         margin = margin(t = 20)             # Separate x axis title a little 
      ),
      axis.line = element_blank(),           # No axis lines
      panel.border = element_blank(),        # No frame
      panel.grid.minor = element_blank()     # No grid minor lines
    )
)

# Avoid scientific notation and use a comma as decimal separator
options(
  scipen = 15,
  OutDec = ','
)

# Format a number with thousand separators (default point)
# and decimal comma enclosed in curly braces for LaTeX printing.
# CAREFUL: if called outside math mode, will print the braces!
fm <- function(x, big = '.', decimal = '{,}') {
  if (!is.numeric(x)) {
    x
  } else {
    prettyNum(x, big.mark = big, decimal.mark = decimal)
  }

}

# To center the results of a chunk (image, video etc.)
# Usage: 
#         out.extra=center()
#         
center <- function(){
  
  if (is_html_output()) {
    'class="center"'
  }
  
}


# To embed YT videos in HTML and the link (centered) in LaTeX
embed_yt <- function(code) {

  if (is_html_output()) {
    include_url(
      paste0(
        'https://www.youtube.com/embed/',
        code
      )
    )
  } else {
    cat(
      paste0(
        '```{=latex}\n',
        '\\begin{center} \\url{https://youtu.be/',
        code,
        '} \\end{center}\n',
        '```'
      )
    )
  }
  
}

source('../packages.R')

```

```{js javascript-init, echo=FALSE}

// Make off-site links open in a new window/tab
function changeTargets() {
  $("a").attr(
    "target", function() {
      // Load local links locally
      if (this.host == location.host) return "_self"
      // Load off-site links in a new window
      else return "_blank";
    }
  );
}

// Execute when document is ready
$(
  changeTargets
)
```

# Probabilidades de acertos

A fórmula geral para 

* $a$ acertos
* $j$ números jogados
* $s$ números sorteados dentre
* $t$ números no total

é

$$
\Pr(a \mid j, s, t) = \frac{{j \choose a}{t - j \choose s - a}}{t \choose s}
$$

O total de resultados possíveis é $t \choose s$.

A idéia é que, fixados os $j$ números jogados, para determinar a quantidade de resultados que têm exatamente $a$ acertos, é preciso

* determinar os acertos dentre os jogados: $j \choose a$

* determinar os números sorteados restantes (que não podem ter sido jogados): $t - j \choose s - a$

Na verdade, o número de acertos segue a [distribuição hipergeométrica](https://pt.wikipedia.org/wiki/Distribui%C3%A7%C3%A3o_hipergeom%C3%A9trica).

```{r}
jogados <- 6:15
valor = c(
  4.50, 
  31.50, 
  126.00, 
  378.00, 
  945.00, 
  2079.00, 
  4158.00, 
  7722.00, 
  13513.5, 
  22522.5
)

sena <- dhyper(x = 6, m = jogados, n = 60 - jogados, k = 6) %>% round(10)
quina <- dhyper(x = 5, m = jogados, n = 60 - jogados, k = 6) %>% round(10)
quadra <- dhyper(x = 4, m = jogados, n = 60 - jogados, k = 6) %>% round(10)

probs <- tibble(jogados, valor, sena, quina, quadra)

sena <- (1/dhyper(x = 6, m = jogados, n = 60 - jogados, k = 6)) %>% round(0)
quina <- (1/dhyper(x = 5, m = jogados, n = 60 - jogados, k = 6)) %>% round(0)
quadra <- (1/dhyper(x = 4, m = jogados, n = 60 - jogados, k = 6)) %>% round(0)

chances <- tibble(jogados, valor, sena, quina, quadra)
```

As chances de acertar são de $1$ em...

```{r}
chances
```

As probabilidades de acertar são

```{r}
probs
```


# Estimar a arrecadação 

```{r}
loadd(df_vetor)
```


## Lag da estimativa da próxima arrecadação

* A partir de `num` = $869$, `est_prox` está preenchida.
* A partir de `num` = $1077$, `arrec` está preenchida.
* Criar lag e comparação a partir de $2010$ (concurso $1141$).

```{r}
df_lag <- df_vetor %>% 
  mutate(
    est_arrec = lag(est_prox),
    .keep = 'unused'
  ) %>% 
  filter(num >= 1141)
```

```{r}
glimpse(df_lag)
```

## Gráficos

A arrecadação é quase sempre maior que a estimativa.

```{r out.width='100%'}
n <- 200
df_lag %>% 
  slice_tail(n = n) %>% 
  ggplot(aes(num)) +
    geom_line(aes(y = arrec, color = 'arrecadação')) +
    geom_line(aes(y = est_arrec, color = 'estimativa')) +
    labs(
      y = NULL,
      color = NULL
    ) +
    theme(legend.position = 'top') +
    scale_y_continuous(
      labels = scales::label_dollar(scale = 1e-6, suffix = 'M', big.mark = ' ')
    )
```

```{r}
n <- 200
df_lag %>% 
  slice_tail(n = n) %>% 
  filter(arrec < 300e6) %>% 
  ggplot(aes(x = est_arrec, y = arrec)) +
    geom_point() +
    geom_smooth(method = 'lm', se = FALSE, formula = 'y ~ x') +
    scale_x_continuous(
      labels = scales::label_dollar(scale = 1e-6, suffix = 'M', big.mark = ' ')
    ) +
    scale_y_continuous(
      labels = scales::label_dollar(scale = 1e-6, suffix = 'M', big.mark = ' ')
    ) +
    coord_fixed()
```

## Correlação

Correlação entre `arrec` e `est_arrec` nos últimos $`r n`$ concursos, sem contar a virada:

```{r}
df <- df_lag %>% 
  slice_tail(n = n) %>% 
  filter(arrec < 300e6) 

cor(df$arrec, df$est_arrec)
```


## Regressão usando todos os dados recentes

```{r}
library(tidymodels)
```

```{r}
lm_fit1 <- linear_reg() %>% 
  set_engine('lm') %>% 
  fit(
    arrec ~ est_arrec,
    data = df
  ) 
```

```{r}
lm_fit1 %>% 
  tidy() 
```

```{r}
lm_fit1 %>% 
  glance()
```

## Regressão com validação

### Split

```{r}
set.seed(123)

data_split <- initial_time_split(df, prop = 5/6)
treino <- training(data_split)
teste <- testing(data_split)
```

### Receita

```{r}
receita <-   df %>%
    select(data, arrec, est_arrec) %>% 
    recipe(arrec ~ .) %>% 
    update_role(data, new_role = 'ID') 
  
```

### Modelo

```{r}
lm_mod <- linear_reg() %>% 
  set_engine('lm')
```

### Workflow

```{r}
wf <- workflows::workflow() %>% 
  add_model(lm_mod) %>% 
  add_recipe(receita)
```

### Treinar

```{r}
lm_fit <- wf %>% fit(data = treino)
```

### Resultados treino

```{r}
result_treino <- lm_fit %>% 
  pull_workflow_fit()

result_treino %>% tidy()
result_treino %>% glance()
```

### Validar

```{r}
pred_col <- lm_fit %>% 
  predict(new_data = teste) 

interval_cols <- lm_fit %>% 
  predict(new_data = teste, type = 'pred_int') 

arrec_pred <- bind_cols(
  pred_col,
  interval_cols,
  teste %>% select(arrec, est_arrec, data)
)
```

```{r}
arrec_pred %>% metrics(
  truth = arrec,
  estimate = .pred
)
```

```{r}
arrec_pred %>% 
  ggplot(aes(x = data)) +
    geom_line(aes(y = arrec, color = 'truth')) +
    geom_line(aes(y = .pred, color = 'pred')) +
    scale_y_continuous(
      labels = scales::label_dollar(scale = 1e-6, suffix = 'M', big.mark = ' '),
      limits = c(0, NA)
    ) +
    labs(
      x = NULL,
      y = NULL,
      color = NULL
    )
```

```{r}
arrec_pred %>% 
  ggplot(aes(x = est_arrec)) +
    geom_ribbon(
      aes(ymin = .pred_lower, ymax = .pred_upper), 
      fill = 'light blue',
      alpha = .5
    ) +
    geom_point(aes(y = arrec)) +
    geom_line(aes(y = .pred), color = 'blue') +
    labs(
      x = 'estimativa',
      y = 'real'
    ) +
    scale_x_continuous(
      labels = scales::label_dollar(scale = 1e-6, suffix = 'M', big.mark = ' ')
    ) +
    scale_y_continuous(
      labels = scales::label_dollar(scale = 1e-6, suffix = 'M', big.mark = ' ')
    )
```


### Coeficientes

```{r}
result_treino$fit %>% summary()
```

```{r}
b0 <- lm_fit1$fit$coefficients[1] %>% round(0) %>% fm()
b1 <- lm_fit1$fit$coefficients[2] %>% round(2) %>% fm()
```

::: {.rmdimportant}

A regressão, usando o modelo treinado em todos os dados recentes, fica

$$
\text{arrec} = `r b0` + `r b1` \times \text{est_arrec}
$$

:::


# Estimar ganhadores da quadra e da quina

Como tenho a estimativa da arrecadação total e os percentuais destinados à quadra e à quina, vou poder estimar os rateios.

