---
title: 'Logit'
subtitle: 'scratch'
author: 'fnaufel'
email: 'https://fnaufel.github.io/'
date: 'Versão de `r format(Sys.Date(), "%d/%m/%Y")`'
lang: 'pt'
# TODO: include LaTeX fields
output: 
  html_document:
    theme: readable
           # https://bootswatch.com/3/readable/
    highlight: tango
    css: styles.css
    toc: true
    toc_depth: 2
    number_sections: true
    fig_caption: true
    df_print: paged
    self_contained: true
    # code_folding: show
    # keep_md: true
    # includes:
    #   in_header: header.html
    #   before_body: doc_prefix.html
    #   after_body: doc_suffix.html
---

```{r setup, include=FALSE}
library(knitr)

opts_chunk$set(
  echo = TRUE,
  # collapse = TRUE,
  # cache = TRUE,
  out.width = "75%",
  fig.align = 'center',
  # fig.width = 6,
  fig.show = "hold"
)

options(dplyr.print_min = 6, dplyr.print_max = 6)

# Supress crayon output
options(crayon.enabled = FALSE)

# For nice dataframe summaries
library(summarytools)
st_options(
  plain.ascii = FALSE,
  dfSummary.varnumbers = FALSE,
  dfSummary.style = 'grid',
  dfSummary.graph.magnif = .75
)

# Tidy!
library(tidyverse)

# Sober theme for ggplot
theme_set(
  theme_linedraw() +                         # Set simple theme for ggplot
    theme(                                   # with some tweaks
      axis.title.y.left = element_text(
         angle = 0,                          # Never rotate y axis title
         margin = margin(r = 20),            # Separate y axis title a little 
         vjust = .5                          # Leave y axis title in the middle
      ),
      axis.title.x.bottom = element_text(
         margin = margin(t = 20)             # Separate x axis title a little 
      ),
      axis.line = element_blank(),           # No axis lines
      panel.border = element_blank(),        # No frame
      panel.grid.minor = element_blank()     # No grid minor lines
    )
)

# Avoid scientific notation and use a comma as decimal separator
options(
  scipen = 15,
  OutDec = ','
)

# Format a number with thousand separators (default point)
# and decimal comma enclosed in curly braces for LaTeX printing.
# CAREFUL: if called outside math mode, will print the braces!
fm <- function(x, big = '.', decimal = '{,}') {
  if (!is.numeric(x)) {
    x
  } else {
    prettyNum(x, big.mark = big, decimal.mark = decimal)
  }

}

# To center the results of a chunk (image, video etc.)
# Usage: 
#         out.extra=center()
#         
center <- function(){
  
  if (is_html_output()) {
    'class="center"'
  }
  
}


# To embed YT videos in HTML and the link (centered) in LaTeX
embed_yt <- function(code) {

  if (is_html_output()) {
    include_url(
      paste0(
        'https://www.youtube.com/embed/',
        code
      )
    )
  } else {
    cat(
      paste0(
        '```{=latex}\n',
        '\\begin{center} \\url{https://youtu.be/',
        code,
        '} \\end{center}\n',
        '```'
      )
    )
  }
  
}

source('../packages.R')

```

```{js javascript-init, echo=FALSE}

// Make off-site links open in a new window/tab
function changeTargets() {
  $("a").attr(
    "target", function() {
      // Load local links locally
      if (this.host == location.host) return "_self"
      // Load off-site links in a new window
      else return "_blank";
    }
  );
}

// Execute when document is ready
$(
  changeTargets
)
```

# Idéia

https://towardsdatascience.com/implementing-and-interpreting-ordinal-logistic-regression-1ee699274cf5

Dividir rateio da quina em faixas. 

# Dados

```{r}
loadd(df_regress, n_recentes)
```


# Examinar faixa de rateios da quina

```{r}
r_quina <- df_regress %>% 
  pull(r_quina)
```

```{r}
summary(r_quina)
```

```{r}
(amplitude_quina <- range(r_quina)[2] - range(r_quina)[1])
```

# Escolher número de faixas

## 3 faixas

```{r}
n_faixas <- 3
largura <- amplitude_quina / n_faixas
largura
```

Vamos escolher a largura manualmente, com base no valor acima:

```{r}
largura <- 60000
maximo_break <- n_faixas * largura
if (maximo_break < max(r_quina)) {
  breaks <- c(seq(0, maximo_break, largura), Inf)
} else {
  breaks <- seq(0, maximo_break, largura)
}
breaks
```

```{r}
df_nomes <- tibble(
  de = breaks, 
  ate = lead(breaks, default = Inf)
)

nomes <- df_nomes %>% 
  glue_data(
    '{de} a {ate}'
  )

nomes <- nomes[-length(nomes)]
nomes
```

```{r}
faixas <- df_regress %>% 
  pull(r_quina) %>% 
  cut(
    breaks = breaks, 
    right = FALSE, 
    include.lowest = TRUE, 
    labels = nomes,
    ordered_result = TRUE
  ) %>% 
  table()
faixas
```


Modificar df

```{r}
df_regress <- df_regress %>% 
  mutate(
    faixa_quina = cut(
      r_quina,
      breaks = breaks, 
      right = FALSE, 
      include.lowest = TRUE, 
      labels = nomes,
      ordered_result = TRUE
    )
  )
```

```{r}
df_regress %>% 
  ggplot(aes(x = est_arrec)) +
    geom_histogram() +
    facet_wrap(~ faixa_quina) +
    scale_x_continuous(labels = scales::dollar_format(suffix = 'M'))
```

Um problema aqui: no terceiro plot, rateio acima de 120 mil com est_arrec de zero??

```{r}
df_regress %>% 
  filter(r_quina >= 120000)
```

Realmente, as estimativas da CEF são uma droga. Uma ordem de magnitude abaixo da arrecadação real, nestes casos.

Melhor trabalhar com $2$ faixas, só.

## 2 faixas

```{r}
n_faixas <- 2
largura <- amplitude_quina / n_faixas
largura
```

Vamos escolher a largura manualmente, com base no valor acima:

```{r}
largura <- 40000
breaks <- c(0, largura, Inf)
breaks
```

```{r}
df_nomes <- tibble(
  de = breaks, 
  ate = lead(breaks, default = Inf)
)

nomes <- df_nomes %>% 
  glue_data(
    '{de} a {ate}'
  )

nomes <- nomes[-length(nomes)]
nomes
```

```{r}
faixas <- df_regress %>% 
  pull(r_quina) %>% 
  cut(
    breaks = breaks, 
    right = FALSE, 
    include.lowest = TRUE, 
    labels = nomes,
    ordered_result = TRUE
  ) %>% 
  table()
faixas
```


Modificar df

```{r}
df_faixas <- df_regress %>% 
  mutate(
    faixa_quina = cut(
      r_quina,
      breaks = breaks, 
      right = FALSE, 
      include.lowest = TRUE, 
      labels = nomes,
      ordered_result = TRUE
    )
  )
```

```{r}
df_faixas %>% 
  ggplot(aes(x = est_arrec)) +
    geom_histogram(bins = 50) +
    facet_wrap(~ faixa_quina) +
    scale_x_continuous(labels = scales::dollar_format(suffix = 'M'))
```

```{r}
# Separar em treino e teste
data_split = initial_time_split(df_faixas, prop = 5/6)
df_treino = training(data_split)
df_teste = testing(data_split)
```

```{r}
modelo <- glm(
  faixa_quina ~ est_arrec,
  data = df_treino,
  family = 'binomial'
)
```

```{r}
summary(modelo)
```

No way.

Esquece mesmo.

